臺灣士林地方法院交通事件裁定　　　　 96年度交聲字第466號
原處分機關　臺北市交通事件裁決所
異　議　人
即受處分人　劉士綦
上列異議人即受處分人因違反道路交通管理處罰條例案件，對於
臺北市交通事件裁決所中華民國96年5 月4 日所為之處分（原處
分案號：北市裁二字第裁22-AEV720840號）聲明異議，本院裁定
如下：
    主  文
異議駁回。
    理  由
一、按汽車駕駛人，於駕駛執照吊扣期間駕駛小型車或機器腳踏
    車，處新臺幣（下同）6 千元以上1 萬2 千以下罰鍰，並吊
    銷其駕駛執照，道路交通管理處罰條例第21條第1 項第5 款
    、第4 項定有明文。
二、原處分意旨略以：異議人即受處分人劉士綦於民國（下同）
    96年4 月24日21時55分許，駕駛車牌號碼BVV-773 號重機車
    ，行經臺北市○○○路○ 段時，經臺北市政府警察局北投分
    局警備隊執勤員警舉發「吊扣期間駕駛重機車（禁止行駛）
    」之違規，爰依道路交通管理處罰條例第21條第1 項第5 款
    、第4 項之規定，裁處異議人新臺幣（以下同）6 千元，並
    吊銷駕駛執照，1 年內禁考等語。
三、聲明異議意旨略以：伊於4 月30日晚間放學後牽機車返家路
    上，遭員警攔停舉發闖紅燈之違規（此部分已申訴），經伊
    跟員警敘明伊並無闖紅燈之違規後，員警不予理會並告知伊
    若有問題可申訴，嗣該名員警要求伊出示駕照，伊向其坦承
    駕照還在吊扣期間，遂又遭開立吊扣期間禁止行駛之違規單
    ，該名員警欲求業績而將人民當做提款機之態度與作法，實
    令伊甚感不滿，因伊於駕照吊扣期間，亦有因不得已之事由
    而騎車遭開立罰單之情形，然並無遭遇像該名員警般之刁難
    ，且伊之駕照係因酒後駕車而遭吊扣，伊彼時已將罰單繳清
    並完成交通安全講習之課程，但因當時駕照不慎遺失，經監
    理所之人員告知需將罰鍰繳清方可補辦，然伊當時工作不穩
    定，且有病痛纏身，故無法立即繳納，直至95年10月將積欠
    之罰鍰繳清後方重新申辦駕照交予監理所人員執行吊扣，是
    伊當年確有苦衷，而無力繳納罰鍰，伊為該駕照已勞民傷財
    ，請求勿將駕照吊銷云云。
四、本院查：
(一)本件異議人即受處分人劉士綦於96年4 月24日21時55分許，
    駕駛其所有之車牌號碼BVV-773 號重機車，行經臺北市○○
    ○路○ 段時，遭臺北市政府警察局北投分局警備隊執勤員警
    舉發「吊扣期間駕駛重機車（禁止行駛）」之違規等情，為
    異議人所不否認，並有台北市政府警察局舉發違反道路交通
    事件管理通知單1 紙在卷可稽，應甚明確，堪以認定。又異
    議人於上開時間駕駛重機車時，其駕駛執照仍在吊扣期間內
    （吊扣期間自95年10月3 日起至96年10月2 日止），此復有
    異議人汽車駕照基本資料1 份附卷足憑，是異議人確有在駕
    駛執照吊扣期間駕駛重機車之事實，同堪認定。
(二)至異議人雖以前揭情詞置辯，惟查，駕照吊扣期間禁止駕駛
    小型車或機器腳踏車，其目的乃係為維護公眾往來行車之安
    全，為防杜再犯及給予受處分人相當警惕，而剝奪其於一定
    時期內駕駛車輛之資格，異議人自不得以己身之事由而貽害
    不特定多數用路人之交通安全，是縱令異議人辯稱因無力繳
    納罰鍰而遲延執行吊扣駕照乙節屬實，亦不得據為本件主張
    阻卻違規之正當事由。又異議人前述駕照吊扣期間駕駛重機
    車之違規行為，依道路交通管理處罰條例第21條第1 項第5
    款、第4 項規定，處6 千元以上1 萬2 千以下罰鍰，並吊銷
    其駕駛執照，此乃法律明文規定之處罰，原處分機關及法院
    均無逕自裁處免罰之裁量權限，是異議人請求免予執行吊扣
    駕照云云，委無可採。另異議人辯稱員警舉發態度不佳云云
    ，然而關於交通違規案件，所應審究之重點乃在於異議人是
    否違規，其若確有違規之情事，並不能因舉發人不善之舉發
    態度而使原有之違規行為合法化，至於不當之舉發態度應由
    其主管或上級機關另行勸導、訓練，是縱令異議人上開所稱
    屬實，要與認定本案違規事實無涉，附此敘明。
五、從而，異議人確有於上述時、地，駕駛執照吊扣期間內，仍
    有駕駛重機車之交通違規事實，原處分機關依道路交通管理
    處罰條例第21條第1 項第5 款之規定，裁處異議人罰鍰6 千
    元，並吊銷駕駛執照，1 年內禁考，於法並無不當，本件異
    議為無理由，應予駁回。
據上論斷，應依道路交通案件處理辦法第19條，裁定如主文。
中　　華　　民　　國　　96　　年　　7 　　月　　6 　　日
                  交通法庭法  官  楊迺伶
以上正本證明與原本無異。
如不服本裁定，應於送達後5 日內，向本院提出抗告狀。
                          書記官  陳淑琪
中　　華　　民　　國　　96　　年　　7 　　月　　6 　　日
